【裁判字號】    90,易,3870
【裁判日期】    901227
【裁判案由】    竊盜
【裁判全文】
臺灣高雄地方法院刑事判決                          九十年度易字第三八七號
    公  訴  人  臺灣高雄地方法院檢察署檢察官
    被      告  甲○○
    被      告  乙○○
右列被告等因竊盜案件，經檢察官提起公訴（九十年度偵字第一三五六三號），本院
判決如左：
    主  文
甲○○共同攜帶凶器竊盜，處有期徒刑柒月。
乙○○共同攜帶凶器竊盜，處有期徒刑捌月。
扣案之螺絲起子、活動板手、固定板手各壹把，均沒收。
    事  實
一、甲○○、乙○○二人共同意圖為自己不法之所有，於民國九十年七月十八日凌晨
    一時許，由乙○○騎機車載甲○○至高雄縣大寮鄉○○村○○路三五五號陳宗金
    所有之興隆檳榔攤前，由乙○○負責把風，並提供其所有之螺絲起子、活動扳手
    、固定扳手各一把予甲○○，由甲○○破壞該檳榔攤之鐵窗後潛入其內，撬開所
    陳列電動玩具之投幣箱，竊取新台幣（下同）十元硬幣計二千一百元，得手後，
    由劉福全騎機車搭載甲○○離開，旋為警查獲，並扣得上開螺絲起子、活動板手
    、固定板手各一把。
二、案經高雄縣警察局林園分局報請台灣高雄地方法院檢察署檢察官偵查起訴。
    理  由
一、訊之被告甲○○對於上開破壞檳榔攤之鐵窗後入內竊取硬幣等情坦承不諱，被告
    乙○○則對於以機車搭載被告甲○○至上開地點並提供螺絲起子等工具予被告甲
    ○○一事固不諱言，惟矢口否認有何竊盜之犯行，辯稱伊不知甲○○到該處要偷
    錢，工具是甲○○到現場後才向伊借的，此時伊才知甲○○要偷東西，伊即離開
    ，後來因不好意思先走才又回現場載甲○○等語；惟查，被告乙○○以機車搭載
    被告甲○○至上開地點竊取他人財物並提供工具及在外把風等情，業據被告乙○
    ○於警訊及偵查中供承無誤，且據被告甲○○於警訊、偵查及審理中供述明確，
    復據證人即被害人陳金宗於警訊中證述明確，並有贓物領據一紙附卷可稽，且有
    螺絲起子、活動板手、固定板手各一把扣案可查，被告乙○○顯係事後卸責之詞
    不足採信，罪證明確，被告二人犯行堪以認定。
二、查螺絲起子、活動板手、固定板手等持之加諸人之身體足致相當之傷害，為客觀
    上可供凶器使用之物，被告二人以之行竊，核其二人所為，均係犯刑法第三百二
    十一條第一項第三款之加重竊盜罪。被告二人就上開犯行，有犯意聯絡及行為分
    擔，均應論以共同正犯。審酌被告因一時貪念竊取他人之財物，所得僅二千一百
    元，且竊後隨即被查獲取回，被害人之損失不大，又被告甲○○前因竊盜案件經
    法院判處有期徒刑七月，緩刑三年，尚在緩刑期內，被告乙○○前無犯罪之前科
    紀錄，此有其二人之台灣高雄地方法院檢察署刑案資料查註紀錄表、台灣高等法
    院被告全國前案紀錄表及台灣高雄地方法院被告院內索引卡紀錄表各一份在卷可
    查，及被告甲○○犯後坦承犯行態度良好，被告乙○○則未見悔意之態度不佳等
    一切情狀，各量處如主文所示之刑。扣案之螺絲起子、活動板手、固定板手各一
    把，為被告乙○○所有供本件犯所用之物，應依法宣告沒收。
據上論斷，應依刑事訴訟法第二百九十九條第一項前段，刑法第二十八條、第三百二
十一條第一項第三款、第三十八條第一項第二款，罰金罰鍰提高標準條例第二條，判
決如主文。
中    華    民    國      九十    年    十二      月      二十七        日
                                  臺灣高雄地方法院刑事庭
                                      法  官    林 俊 寬
右正本證明與原本無異。
如不服本判決，應於判決送達後十日內，向本院提出上訴狀。
                                      書記官    李 文 廣
中    華    民    國      九十    年    十二      月      二十七        日
附錄本判決論罪科刑之法條
刑法第三百二十一條
犯竊盜罪而有左列情形之一者，處六月以上五年以下有期徒刑：
一、於夜間侵入住宅或有人居住之建築物、船艦或隱匿其內而犯之者。
二、毀越門扇、牆垣或其他安全設備而犯之者。
三、攜帶兇器而犯之者。
四、結夥三人以上而犯之者。
五、乘火災、水災或其他災害之際而犯之者。
六、在車站或埠頭而犯之者。
前項之未遂犯罰之。


司法院資訊處製作；財團法人民間司法改革基金會備份。
